【裁判字號】    99,易,318
【裁判日期】    990607
【裁判案由】    竊盜
【裁判全文】
臺灣彰化地方法院刑事判決               99年度易字第318號
公  訴  人  臺灣彰化地方法院檢察署檢察官
被      告  己○○
上列被告因竊盜案件，經檢察官提起公訴（99年度偵字第1559號
、99年度偵字第1850號），本院判決如下：
    主  文
己○○所犯如附表一所示之罪，各處如附表一主文欄所示之刑。
應執行有期徒刑貳年。
其餘被訴如附表二所示部分免訴。
    事  實
一、己○○曾因犯竊盜罪，經本院以93年度易字第38號判決判處
    有期徒刑8月確定；又因犯連續施用第二級毒品罪，經本院
    以93年度易字第346號判決判處有期徒刑7月確定，上開二罪
    經裁定合併定應執行有期徒刑1年1月確定，於民國（下同）
    94年5月20日執行完畢。詎仍不知悔改，復分別基於意圖為
    自己不法所有之竊盜犯意，先後為如附表一所示之犯行。
    嗣己○○因另案為警查獲，並扣得非其所有亦供本案犯罪使
    用之乙炔切割器1組（含壓力表，下同）（即起訴書所稱之
    「乙炔氣焊工具」）（扣於另案，見臺灣高等法院臺中分院
    《以下簡稱：臺中高分院》99年度上易字第354號一案），
    己○○在另案羈押中為警借提，在有偵查犯罪職權之公務員
    發覺其如附表一編號1至10及編號13所示之各次犯罪前，主
    動向彰化縣警察局彰化分局警員自首該等犯行而接受裁判；
    另附表一編號11、12之犯行，則經戊○○、丁○○向警方報
    案後而循線查獲。
二、案經彰化縣警察局彰化分局報告臺灣彰化地方法院檢察署檢
    察官偵查起訴。
    理  由
壹、本件為刑事訴訟法第376條第2款所列案件，依同法第284條
    之1規定，由法官獨任審判，先予敘明。
貳、有罪部分
一、關於證據能力部分：
(一)按被告以外之人於審判外之言詞或書面陳述，除法律有規定
    者外，不得作為證據，刑事訴訟法第159條第1項固有明文。
    惟被告以外之人於審判外之陳述，雖不符刑事訴訟法第159
    條之1至第159條之4規定（得為證據之情形），而經當事人
    於審判程序同意作為證據，法院審酌該言詞陳述或書面陳述
    作成時之情況，認為適當者，亦得為證據。刑事訴訟法第15
    9條之5第1項定有明文。本案中公訴人所提出證人即被害人
    癸○○、辛○○、壬○○、庚○○、乙○○、戊○○、丁○○及丙○○之警詢筆錄，均屬被告己○○以外之人於審判外
    之言詞陳述，被告於本院審理中，均同意作為證據；且本院
    審酌該等言詞陳述作成時之情況，並無不適當之情形，復與
    本案待證事實具有關聯性，故均得作為證據。
(二)又按被告以外之人於偵查中向檢察官所為之陳述，除顯有不
    可信之情況者外，得為證據，刑事訴訟法第159條之1第2項
    規定甚明。本案中公訴人所提出證人丁○○於檢察官訊問時
    經具結之證言，被告同意作為證據，依前揭規定，亦可作為
    證據。
(三)另如附表一證據欄內所示之現場蒐證照片（包括乙炔切割器
    1組之相片，見偵卷(一)第30頁），係警員於勘查現場時，透
    過照相設備對現場景物、特徵拍攝所形成之機械性紀錄，再
    還原於照相紙上，因其現場拍攝之情形與相片所呈現之內容
    ，是藉由照相設備之正確性來加以保障其內容之一致性，而
    非人對現場情形之言詞描述本身，故非屬供述證據，自無傳
    聞法則之適用。上開照片既係透過照相設備拍攝後所得，又
    與本案犯罪事實具有關聯性，且被告及公訴人於審理時，對
    於卷內所附之上開照片，亦均同意作為證據，復查無不得作
    為證據之事由，故依法亦均得作為證據。
二、本案如附表一編號1至13所示之犯罪事實，迭據被告於警、
    偵訊及本院審理時，坦承不諱，核與附表一證據欄所示證人
    指述之情節相符，並有附表一證據欄所示之現場蒐證照片、
    乙炔切割器1組扣案可供佐證。足認被告之自白與事實相符
    ，可以採信。本案事證明確，被告所為如附表一所示之犯行
    ，均堪以認定。
三、論罪科刑部分：
(一)按刑法第321條第1項第3款之攜帶兇器竊盜罪，係以行為人
    攜帶兇器竊盜為其加重條件，此所謂兇器，其種類並無限制
    ，凡客觀上足對人之生命、身體、安全構成威脅，具有危險
    性之兇器均屬之，且祇須行竊時攜帶此種具有危險性之兇器
    為已足，並不以攜帶之初有行兇之意圖為必要（最高法院79
    年臺上字第5253號判例意旨參照）。查被告於犯附表一編號
    1及編號3至13所示各罪時，所攜帶之乙炔切割器1組（相片
    見偵卷(一)第30頁，扣於另案《見臺中高分院99年度上易字第
    354號判決》），為金屬製品，係高溫高壓燒焊之工具，其
    搭配壓力表使用所產生之噴焰，足以燒熔堅固鐵條，自亦足
    以燒灼傷人，於客觀上具有危險性，足對人之身體、生命構
    成威脅，自屬刑法第321條第1項第3款所規範之兇器。是核
    被告所為，就附表一編號1、6、8、12所示部分，係分別犯
    刑法第321條第2項、第1項第3款之攜帶兇器竊盜未遂罪，就
    此部分並依刑法第25條第2項規定，按既遂犯之刑減輕之；
    就附表一編號3、4、5、7、9、10、11、13所示部分，係分
    別犯刑法第321條第1項第3款之攜帶兇器竊盜既遂罪；就附
    表一編號2所示部分，係犯刑法第320條第1項之竊盜既遂罪
    ，至於檢察官於起訴書內雖認被告就附表一編號2所為，係
    犯刑法第321條第1項第3款之攜帶兇器竊盜罪，惟此部分被
    告供稱係持鑰匙開鎖竊取現金，並未攜帶乙炔切割器犯之等
    語，核與證人即被害人癸○○於警詢證稱係遭被告以鑰匙開
    鎖後竊取現金一情相符（見偵卷(一)第12頁），是檢察官認被
    告此部分亦構成攜帶兇器竊盜罪一節，尚乏證據證明，然因
    其竊盜行為之社會基本事實相同，本院就此部分爰變更起訴
    法條予以審理，併此敘明。又被告就上開各罪，犯意各別，
    為數罪，應予分論併罰。再查被告曾因犯竊盜罪，經本院以
    93年度易字第38號判決判處有期徒刑8月確定；又因犯連續
    施用第二級毒品罪，經本院以93年度易字第346號判決判處
    有期徒刑7月確定，上開二罪經裁定合併定應執行有期徒刑1
    年1月確定，於94年5月20日執行完畢一節，有臺灣高等法院
    被告前案紀錄表1份在卷可稽，被告於上開徒刑執行完畢後
    ，5年以內故意再犯本案有期徒刑以上之罪，所為犯行皆屬
    累犯，各應依刑法第47條第1項規定加重其刑，並就附表一
    編號1、6、8、12所示各罪（未遂），均依法先加後減。
(二)另查被告就附表一編號1至10及編號13所示各罪，在有偵查
    犯罪職權之機關或公務員發覺其各該犯罪前，主動向警員自
    首並接受裁判一情，有被告及附表一編號1至10及編號13證
    據欄所示證人之警詢筆錄在卷可參，被告就此部分皆合於自
    首之要件，爰就各該部分之犯行均依刑法第62條前段規定減
    輕其刑，並均依法先加後減，其中就附表一編號1、6、8、
    12所示各罪再遞減其刑。至於檢察官於起訴書內雖認被告就
    附表一編號11、12所示犯行亦屬自首一節，惟查，在被告於
    98年12月31日向警員坦承該二次犯行之前，證人戊○○、丁○○已各自於98年12月25日向警方報案，警方依該犯罪手法
    ，亦已懷疑被告涉有罪嫌，此有被告及證人戊○○、丁○○
    之警詢筆錄在卷可參（見偵卷(二)第4、5、7至10頁），是檢
    察官認被告就此二次犯行亦構成自首一事，尚有誤會，附此
    敘明。
(三)審酌被告除上述累犯前科外，另有竊盜等犯罪前科，有前揭
    臺灣高等法院被告前案紀錄表在卷可按，素行不佳；其因缺
    乏生活貲財，卻不思以正當方法籌湊，竟無視法紀，率而以
    竊取他人財物之方式來滿足所需，部分犯行並以攜帶兇器之
    方式為之，破壞社會之安寧秩序，造成被害人受有損害，犯
    後復未予賠償，所為實有可議；惟念及被告於犯後，能坦承
    犯行，尚有悔意，暨審酌其犯罪之動機、目的、手段、國中
    畢業之智識程度及所生危害，及就附表一編號1、6、8、12
    所為僅止於未遂，並自首附表一編號1至10及編號13所示部
    分之犯行，均各予以減輕其刑等一切情狀，爰分別量處如附
    表一主文欄所示之刑。公訴人於審理時雖求為對被告量處應
    執行刑有期徒刑3年，然本院審酌上情後，認公訴人之求刑
    尚嫌過重，乃核情量處如主文第一項所示之應執行刑。至於
    被告於犯附表一編號1、編號3至13所示各罪所攜帶之乙炔切
    割器1組，因被告供稱係借自不知情之雇主，而否認為其所
    有，此部分因公訴人未能舉出證據證明該乙炔切割器1組為
    被告所有，依法自不能沒收；另被告犯附表一編號2所示竊
    盜罪所使用之鑰匙1支，固為被告所有，惟因未經扣案，且
    被告供稱已遭其丟棄而滅失，復非違禁物，未免日後執行困
    難，亦不予宣告沒收，均併佌敘明。
參、免訴部分
一、公訴意旨另略以：被告就附表二編號1、2、3所示犯行，亦
    涉有刑法第321條第1項第3款之攜帶兇器竊盜罪嫌等語。
二、按案件曾經判決確定者，應諭知免訴之判決，刑事訴訟法第
    302條第1款定有明文。查公訴人起訴被告如附表二編號1、2
    、3所示之犯行，分別與臺灣高等法院臺中分院（以下簡稱
    ：臺中高分院）99年度上易字第354號判決附表一編號22《
    犯罪時間：98年11月17日凌晨0時許、犯罪地點：彰化縣鹿
    港鎮○○路48號對面之加水站、被害人：甲○○、竊取金額
    ：5百元》、23《犯罪時間：98年11月17日凌晨0時30分許、
    犯罪地點：彰化縣鹿港鎮○○路○段817巷1弄2號之加水站
    、被害人：甲○○、竊取金額：3百元》及編號21《犯罪時
    間：98年10月16日晚上11時30分許、犯罪地點：彰化縣鹿港
    鎮○○路76號之加水站、被害人：甲○○、竊取金額：2百
    元》所示之犯行相同，有臺中高分院99年度上易字第354號
    判決1份附卷可佐（見本院卷第49至55頁），雖然檢察官本
    案起訴如附表二編號1、2、3所示之犯行，與前述臺中高分
    院99年度上易字第354號判決附表一編號22、23、21所示之
    犯行，其犯罪時間差距約有1至2個小時，惟從其被告、被害
    人、犯罪地點及竊取金額均屬相同，且被告於二個案件之警
    詢筆錄亦屬相同（見本案偵卷(一)第5至9頁、臺中高分院上開
    案內偵卷第24至28頁）等節觀之，是該時間差，應係被告與
    證人甲○○於案發後，未刻意注意時間而僅憑印象供述所生
    之誤差，而非謂二者有所不同，從而本案檢察官起訴如附表
    二編號1、2、3所示之犯行，與臺中高分院99年度上易字第
    354號判決附表一編號22、23、21所示之犯行，係屬同一案
    件無訛。又臺中高分院99年度上易字第354號判決已於99年4
    月6日判決確定，業經本院依職權調取該案卷宗審閱屬實，
    並有臺灣高等法院被告前案紀錄表1份在卷可稽（見本院卷
    第40頁），是檢察官所起訴之此部分犯行，依前揭規定，自
    均應為免訴之判決。
據上論斷，應依刑事訴訟法第284條之1、第299條第1項前段、第
300條、第302條第1款，刑法第321條第1項第3款、第2項、第320
條第1項、第47條第1項、第25條第2項、第62條前段、第51條第5
款，刑法施行法第1條之1第1項、第2項前段，判決如主文。
本案經檢察官林于人到庭執行職務。
中    華    民    國    99    年    6     月    7     日
                  刑事第三庭    法  官  陳銘壎
以上正本證明與原本無異。
如不服本判決應於收受判決後10日內向本院提出上訴書狀，並應
敘述具體理由；其未敘述上訴理由者，應於上訴期間屆滿後20日
內向本院補提理由書(均須按他造當事人之人數附繕本)「切勿逕
送上級法院」。
告訴人或被害人對於判決如有不服具備理由請求檢察官上訴者，
其上訴期間之計算係以檢察官收受判決正本之日期為準。
中    華    民    國    99    年    6     月    8     日
                                書記官  楊筱惠
附錄本案論罪科刑法條全文：
中華民國刑法第320條：
意圖為自己或第三人不法之所有，而竊取他人之動產者，為竊盜
罪，處5年以下有期徒刑、拘役或5百元以下罰金。
意圖為自己或第三人不法之利益，而竊佔他人之不動產者，依前
項之規定處斷。
前二項之未遂犯罰之。
中華民國刑法第321條：
犯竊盜罪而有左列情形之一者，處6月以上、5年以下有期徒刑：
一  於夜間侵入住宅或有人居住之建築物、船艦或隱匿其內而犯
    之者。
二  毀越門扇、牆垣或其他安全設備而犯之者。
三  攜帶兇器而犯之者。
四  結夥三人以上而犯之者。
五  乘火災、水災或其他災害之際而犯之者。
六  在車站或埠頭而犯之者。
前項之未遂犯罰之。
附表一：
┌──┬────────────┬────────┬───────────┐
│編號│    犯  罪  事  實      │   證     據    │     主        文     │
├──┼────────────┼────────┼───────────┤
│ 1  │己○○於98年10月底某日凌│1.被告之自白    │己○○攜帶兇器竊盜，未│
│    │晨2時許，駕駛車牌號碼848│2.證人即被害人鍾│遂，累犯，處有期徒刑參│
│    │0-LG號自小貨車，至癸○○│  獻明之警詢供述│月。                  │
│    │設置於彰化縣彰化市永安東│  （見99年度偵字│                      │
│    │街6號對面之加水站，攜帶 │  第1559號卷《以│                      │
│    │非其所有而客觀上足以供兇│  下簡稱：偵卷(一)│                      │
│    │器使用之乙炔切割器（即起│  》第11、12頁）│                      │
│    │訴書所稱之「乙炔氣焊工具│3.現場蒐證照片2 │                      │
│    │」，下同）1組，於著手破 │  張（見偵卷(一)第│                      │
│    │壞該販賣機之投幣箱鎖頭欲│  24頁編號1照片 │                      │
│    │竊取箱內錢幣之際，適有路│  、第30頁）    │                      │
│    │人行經該處，己○○為免遭│4.扣案乙炔切割器│                      │
│    │查獲，乃作罷離去而未遂。│  1組           │                      │
├──┼────────────┼────────┼───────────┤
│ 2  │己○○於98年10月底某日凌│1.被告之自白    │己○○竊盜，累犯，處有│
│    │晨2時許，駕駛車牌號碼848│2.證人即被害人鍾│期徒刑參月。          │
│    │0-LG號自小貨車，至癸○○│  獻明之警詢供述│                      │
│    │設置於彰化縣彰化市○○街│  （見偵卷(一)第11│                      │
│    │109號對面之加水站，以其 │  、12頁）      │                      │
│    │所有之鑰匙（未扣案）開啟│3.現場蒐證照片1 │                      │
│    │該販賣機之投幣箱鎖頭，竊│  張（見偵卷(一)第│                      │
│    │取箱內之現金約新台幣（下│  25頁編號3照片 │                      │
│    │同）7百元得手。         │  ）            │                      │
├──┼────────────┼────────┼───────────┤
│ 3  │己○○於98年10月底某日凌│1.被告之自白    │己○○攜帶兇器竊盜，累│
│    │晨1時30分許，駕駛車牌號 │2.證人即被害人劉│犯，處有期徒刑伍月。  │
│    │碼8480-LG號自小貨車，至 │  富美之警詢供述│                      │
│    │辛○○設置於彰化縣彰化市│  （見偵卷(一)第13│                      │
│    │三福街31號對面之加水站，│  、14頁）      │                      │
│    │攜帶非其所有而客觀上足以│3.現場蒐證照片2 │                      │
│    │供兇器使用之乙炔切割器1 │  張（見偵卷(一)第│                      │
│    │組，破壞該販賣機之投幣箱│  24頁編號2照片 │                      │
│    │鎖頭，竊取箱內之現金約8 │  、第30頁）    │                      │
│    │百元得手。              │4.扣案乙炔切割器│                      │
│    │                        │  1組           │                      │
├──┼────────────┼────────┼───────────┤
│ 4  │己○○於98年10月31日凌晨│1.被告之自白    │己○○攜帶兇器竊盜，累│
│    │2時許，駕駛車牌號碼8480-│2.證人即被害人鍾│犯，處有期徒刑伍月。  │
│    │LG號自小貨車，至壬○○設│  明勳之警詢供述│                      │
│    │置於彰化縣和美鎮○○路23│  （見偵卷(一)第19│                      │
│    │號前之加水站，攜帶非其所│  頁）          │                      │
│    │有而客觀上足以供兇器使用│3.現場蒐證照片2 │                      │
│    │之乙炔切割器1組，破壞該 │  張（見偵卷(一)第│                      │
│    │販賣機之投幣箱鎖頭，竊取│  28頁編號9照片 │                      │
│    │箱內之現金約1千5百元得手│  、第30頁）    │                      │
│    │。                      │4.扣案乙炔切割器│                      │
│    │                        │  1組           │                      │
├──┼────────────┼────────┼───────────┤
│ 5  │己○○於98年11月初某日凌│1.被告之自白    │己○○攜帶兇器竊盜，累│
│    │晨1時許，駕駛車牌號碼848│2.證人即被害人鍾│犯，處有期徒刑伍月。  │
│    │0-LG號自小貨車，至壬○○│  明勳之警詢供述│                      │
│    │設置於彰化縣和美鎮○○路│  （見偵卷(一)第19│                      │
│    │五段241號前之加水站，攜 │  頁）          │                      │
│    │帶非其所有而客觀上足以供│3.現場蒐證照片2 │                      │
│    │兇器使用之乙炔切割器1組 │  張（見偵卷(一)第│                      │
│    │，破壞該販賣機之投幣箱鎖│  27頁編號8照片 │                      │
│    │頭，竊取箱內之現金約8百 │  、第30頁）    │                      │
│    │元得手。                │4.扣案乙炔切割器│                      │
│    │                        │  1組           │                      │
├──┼────────────┼────────┼───────────┤
│ 6  │己○○於98年11月初某日凌│1.被告之自白    │己○○攜帶兇器竊盜，未│
│    │晨1時許，駕駛車牌號碼848│2.證人即被害人鍾│遂，累犯，處有期徒刑參│
│    │0-LG號自小貨車，至壬○○│  明勳之警詢供述│月。                  │
│    │設置於彰化縣和美鎮○○路│  （見偵卷(一)第19│                      │
│    │（起訴書誤載為「鹿和路」│  頁）          │                      │
│    │）五段256號前之加水站， │3.現場蒐證照片2 │                      │
│    │攜帶非其所有而客觀上足以│  張（見偵卷(一)第│                      │
│    │供兇器使用之乙炔切割器1 │  29頁編號12照片│                      │
│    │組，於著手破壞該販賣機之│  、第30頁）    │                      │
│    │投幣箱鎖頭欲竊取箱內錢幣│4.扣案乙炔切割器│                      │
│    │之際，適有路人行經該處，│  1組           │                      │
│    │己○○為免遭查獲，乃作罷│                │                      │
│    │離去而未遂。            │                │                      │
├──┼────────────┼────────┼───────────┤
│ 7  │己○○於98年11月初某日凌│1.被告之自白    │己○○攜帶兇器竊盜，累│
│    │晨1時30分許，駕駛車牌號 │2.證人即被害人楊│犯，處有期徒刑伍月。  │
│    │碼8480-LG號自小貨車，至 │  德誠之警詢供述│                      │
│    │庚○○設置於彰化縣和美鎮│  （見偵卷(一)第20│                      │
│    │美寮路二段與德美路口處之│  、21頁）      │                      │
│    │加水站，攜帶非其所有而客│3.現場蒐證照片2 │                      │
│    │觀上足以供兇器使用之乙炔│  張（見偵卷(一)第│                      │
│    │切割器1組，破壞該販賣機 │  28頁編號10照片│                      │
│    │之投幣箱鎖頭，竊取箱內之│  、第30頁）    │                      │
│    │現金約350元得手。       │4.扣案乙炔切割器│                      │
│    │                        │  1組           │                      │
├──┼────────────┼────────┼───────────┤
│ 8  │己○○於98年10月30日夜間│1.被告之自白    │己○○攜帶兇器竊盜，未│
│    │12時許，駕駛車牌號碼8480│2.證人即被害人李│遂，累犯，處有期徒刑參│
│    │-LG號自小貨車，至乙○○ │  國隆之警詢供述│月。                  │
│    │設置於彰化縣和美鎮南佃里│  （見99年度偵字│                      │
│    │大佃路43巷2號之加水站， │  第1850號卷《以│                      │
│    │攜帶非其所有而客觀上足以│  下簡稱：偵卷(二)│                      │
│    │供兇器使用之乙炔切割器1 │  》第6頁）     │                      │
│    │組，於著手破壞該販賣機之│3.現場蒐證照片3 │                      │
│    │投幣箱鎖頭欲竊取箱內錢幣│  張（見偵卷(二)第│                      │
│    │之際，適有路人行經該處，│  12頁編號3、4照│                      │
│    │己○○為免遭查獲，乃作罷│  片、偵卷(一)第30│                      │
│    │離去而未遂。            │  頁）          │                      │
│    │                        │4.扣案乙炔切割器│                      │
│    │                        │  1組           │                      │
├──┼────────────┼────────┼───────────┤
│ 9  │己○○於98年11月2日夜間 │1.被告之自白    │己○○攜帶兇器竊盜，累│
│    │11時許，駕駛車牌號碼8480│2.證人即被害人李│犯，處有期徒刑伍月。  │
│    │-LG號自小貨車，至乙○○ │  國隆之警詢供述│                      │
│    │設置於彰化縣彰化市水尾一│  （見偵卷(二)第6 │                      │
│    │路301巷130號之加水站，攜│  頁）          │                      │
│    │帶非其所有而客觀上足以供│3.現場蒐證照片3 │                      │
│    │兇器使用之乙炔切割器1組 │  張（見偵卷(二)第│                      │
│    │，破壞該販賣機之投幣箱鎖│  11頁編號1、2照│                      │
│    │頭，竊取箱內之現金約1百 │  片、偵卷(一)第30│                      │
│    │元得手。                │  頁）          │                      │
│    │                        │4.扣案乙炔切割器│                      │
│    │                        │  1組           │                      │
├──┼────────────┼────────┼───────────┤
│ 10 │己○○於98年11月初某日凌│1.被告之自白    │己○○攜帶兇器竊盜，累│
│    │晨1時許，駕駛車牌號碼848│2.證人即被害人李│犯，處有期徒刑伍月。  │
│    │0-LG號自小貨車，至乙○○│  國隆之警詢供述│                      │
│    │設置於彰化縣和美鎮○○路│  （見偵卷(一)第22│                      │
│    │241巷1弄12號前之加水站，│  、23頁）      │                      │
│    │攜帶非其所有而客觀上足以│3.現場蒐證照片2 │                      │
│    │供兇器使用之乙炔切割器1 │  張（見偵卷(一)第│                      │
│    │組，破壞該販賣機之投幣箱│  29頁編號11照片│                      │
│    │鎖頭，竊取箱內之現金約15│  、第30頁）    │                      │
│    │元得手。                │4.扣案乙炔切割器│                      │
│    │                        │  1組           │                      │
├──┼────────────┼────────┼───────────┤
│ 11 │己○○於98年11月7日夜間 │1.被告之自白    │己○○攜帶兇器竊盜，累│
│    │11時30分許，駕駛車牌號碼│2.證人即被害人梁│犯，處有期徒刑柒月。  │
│    │8480-LG號自小貨車，至梁 │  福來之警詢供述│                      │
│    │福來設置於彰化縣福興鄉番│  （見偵卷(二)第9 │                      │
│    │婆村番婆街55-2號之加水站│  、10頁）      │                      │
│    │，攜帶非其所有而客觀上足│3.現場蒐證照片3 │                      │
│    │以供兇器使用之乙炔切割器│  張（見偵卷(二)第│                      │
│    │1組，破壞該販賣機之投幣 │  14頁編號3、4照│                      │
│    │箱鎖頭，竊取箱內之現金約│  片、偵卷(一)第30│                      │
│    │1千元得手。             │  頁）          │                      │
│    │                        │4.扣案乙炔切割器│                      │
│    │                        │  1組           │                      │
├──┼────────────┼────────┼───────────┤
│ 12 │己○○於98年11月10日夜間│1.被告之自白    │己○○攜帶兇器竊盜，未│
│    │7時許，駕駛車牌號碼8480-│2.證人即被害人梁│遂，累犯，處有期徒刑伍│
│    │LG號自小貨車，至丁○○設│  峻瑋之警、偵訊│月。                  │
│    │置於彰化縣福興鄉大崙村大│  供述（見偵卷(二)│                      │
│    │崙街48-9號旁之加水站，攜│  第7、8頁、偵卷│                      │
│    │帶非其所有而客觀上足以供│  (一)第44頁）    │                      │
│    │兇器使用之乙炔切割器1組 │3.現場蒐證照片3 │                      │
│    │，於著手破壞該販賣機之投│  張（見偵卷(二)第│                      │
│    │幣箱鎖頭欲竊取箱內錢幣之│  13頁編號1、2照│                      │
│    │際，適有路人行經該處，黃│  片、偵卷(一)第30│                      │
│    │志強為免遭查獲，乃作罷離│  頁）          │                      │
│    │去而未遂。              │4.扣案乙炔切割器│                      │
│    │                        │  1組           │                      │
├──┼────────────┼────────┼───────────┤
│ 13 │己○○於98年11月17日凌晨│1.被告之自白    │己○○攜帶兇器竊盜，累│
│    │2時許，駕駛車牌號碼8480-│2.證人即被害人張│犯，處有期徒刑伍月。  │
│    │LG號自小貨車，至丙○○設│  美嫻之警詢供述│                      │
│    │置於彰化縣鹿港鎮新厝巷臨│  （見偵卷(一)第17│                      │
│    │60之8號對面之加水站，攜 │  、18頁）      │                      │
│    │帶非其所有而客觀上足以供│3.現場蒐證照片2 │                      │
│    │兇器使用之乙炔切割器1組 │  張（見偵卷(一)第│                      │
│    │，破壞該販賣機之投幣箱鎖│  27頁編號7照片 │                      │
│    │頭，竊取箱內之現金約5百 │  、第30頁）    │                      │
│    │元得手。                │4.扣案乙炔切割器│                      │
│    │                        │  1組           │                      │
└──┴────────────┴────────┴───────────┘
附表二：
┌──┬────────────┬────────┐
│編號│    起  訴  事  實      │   主     文    │
├──┼────────────┼────────┤
│1（ │己○○於98年11月17日凌晨│免訴            │
│即起│1時30分許，至甲○○設置 │                │
│訴書│於彰化縣鹿港鎮○○路48號│                │
│附表│前之加水站，攜帶客觀上具│                │
│編號│有危險性之乙炔切割器1組 │                │
│14部│，破壞該販賣機之投幣箱鎖│                │
│分）│頭，竊取箱內之現金5百元 │                │
│    │得手。                  │                │
├──┼────────────┼────────┤
│2（ │己○○於98年11月17日凌晨│免訴            │
│即起│1時30分許，至甲○○設置 │                │
│訴書│於彰化縣鹿港鎮○○路○段│                │
│附表│817巷1弄2號對面之加水站 │                │
│編號│，攜帶客觀上具有危險性之│                │
│15部│乙炔切割器1組，破壞該販 │                │
│分）│賣機之投幣箱鎖頭，竊取箱│                │
│    │內之現金3百元得手。     │                │
├──┼────────────┼────────┤
│3（ │己○○於98年11月17日凌晨│免訴            │
│即起│2時許，至甲○○設置於彰 │                │
│訴書│化縣鹿港鎮○○路76號前之│                │
│附表│加水站，攜帶客觀上具有危│                │
│編號│險性之乙炔切割器1組，破 │                │
│16部│壞該販賣機之投幣箱鎖頭，│                │
│分）│竊取箱內之現金2百元得手 │                │
│    │。                      │                │
└──┴────────────┴────────┘

司法院資訊處製作；財團法人民間司法改革基金會備份。
